【裁判字號】    95,上訴,1311
【裁判日期】    951115
【裁判案由】    違反槍砲彈藥刀械管制條例
【裁判全文】
臺灣高等法院高雄分院刑事判決        95年度上訴字第1311號
上  訴  人  臺灣高雄地方法院檢察署檢察官
上  訴  人
即  被  告  甲○○
選任辯護人  鄭曉東律師
            魏緒孟律師
上列上訴人因被告違反槍砲彈藥刀械管制條例案件，不服臺灣高
雄地方法院94年度訴字第3241號中華民國95年5 月12日第一審判
決（起訴案號：臺灣高雄地方法院檢察署94年度偵字第15067 號
），提起上訴，本院判決如下：
    主  文
原判決撤銷。
甲○○未經許可，寄藏可發射子彈具有殺傷力之改造手槍，處有
期徒刑年月，併科罰金新臺幣壹拾萬元，罰金如易服勞役，
以新台幣壹仟元折算壹日。扣案之仿ＦＮ廠1910型半自動手槍之
改造手槍壹支（槍枝管制編號：0000000000號，含彈匣壹個）、
改造手槍子彈顆，均沒收。
    事  實
一、甲○○明知未經中央主管機關許可，不得持有、寄藏可發射
    子彈具有殺傷力之各式槍砲及子彈，竟基於寄藏具有殺傷力
    之手槍、子彈之犯意，於民國92年6 、7 月間某日（起訴書
    誤載為93年間），在其位於臺南縣永康市○○路「良美町大
    樓」（起訴書誤載為開元路）租屋處，受趙恆德（持有改造
    手槍部分另經公訴人不起訴處分確定）之委託，受寄趙恆德
    所交付可發射子彈具有殺傷力，由仿ＦＮ廠1910型半自動手
    槍製造之玩具手槍換裝土造金屬槍管改造而成之改造手槍1
    支（槍枝管制編號：000000 0000 號，含彈匣1 個），及具
    有殺傷力直徑約7.9 mm金屬彈頭之改造子彈5 顆，寄藏在其
    所有車號1555－GK號自用小客車內。嗣於94年6 月27日下午
    3 時30分許，在其位於高雄縣大寮鄉○○村○○路507 號住
    處為警查獲，並在其停放該址之上開小客車駕駛座椅背置物
    袋內，扣得前揭改造手槍1 支（含彈匣1 個），及改造子彈
    5 顆（送鑑試射擊發2 顆）。
二、案經高雄市政府警察局移請臺灣高雄地方法院檢察署檢察官
    偵查起訴。
    理  由
壹、證據能力部分：
一、本件證人趙恆德於警詢中所為之陳述（原審卷第151 、15 2
    頁），性質上屬被告以外之人於審判外之陳述，依刑事訴訟
    法第159 條第1 項之規定，除法律有規定者外，不得作為證
    據。而證人業於原審法院到庭陳述，且與警詢中之陳述有所
    不符。雖依同法第159 條之2 規定，倘其於警詢中之陳述具
    有較可信之特別情況，且為證明犯罪事實存否所必要者，仍
    得為證據。然依警詢及審判中陳述之外在環境觀察：警詢地
    點依筆錄所載係在臺灣臺南監獄，人身自由受拘束之狀況下
    所為，且不知係以證人或被告身分接受詢問，受詢問之內容
    又屬對其本身不利之事項；審判中之陳述則在公開法庭以證
    人身分所為，審判長並告以如恐因陳述致自身受刑事追訴，
    得拒絕證言之規定，在其權利已受保障之狀況下而為陳述。
    經比較後，難認警詢中之陳述有何較可信之特別情況。是本
    件證人趙恆德警詢中之陳述既與前開規定不合，自不得作為
    證據。
二、本件內政部警政署刑事警察局槍彈鑑定書（偵卷第27、28頁
    ），非由法院或檢察官囑託鑑定，與刑事訴訟法第206 條、
    第208 條之規定尚有未合，且具有個案性，又非同法第15 9
    條之4 所定之文書，其性質上仍屬被告以外之人於審判外之
    書面陳述。惟前開槍彈鑑定書，既不符合同法第159 條之1
    至第159 條之4 等四條之規定，且被告及其辯護人已於審判
    中同意作為證據，本院審酌該局受理國內刑案槍彈鑑定，件
    數眾多，為其既定業務，針對個案為虛偽之鑑定報告可能性
    甚低，認為以該槍彈鑑定書作為證據並無不當，依同法第15
    9 條之5 第1 項之規定，得為證據，合先敘明。
貳、實體部分：
一、認定事實所憑之證據及被告之辯解：
    訊據上訴人即被告甲○○（下稱被告）對於前揭時、地，收
    受案外人趙恆德所交付之上開槍、彈，並置放在其所有之前
    開車輛內，代為保管等情坦認不諱，惟矢口否認有何違反槍
    砲彈藥刀械管制條例犯行，辯稱：並不知上開槍枝有殺傷力
    ，以為是玩具槍，亦不知槍內裝有子彈云云。
二、經查：
(1)、被告於92年6 、7 月間某日，在其位於臺南縣永康市○○路
    「良美町大樓」租屋處，受趙恆德之委託，收受其所交付之
    改造手槍1 支（含彈匣1 個）、改造子彈5 顆，並置放在被
    告所有車號1555－GK號自用小客車內，嗣為警於94年6 月27
    日下午3 時30分許，在被告位於高雄縣大寮鄉○○村○○路
    507 號住處搜索，並在停放於該址之前開車輛駕駛座椅背置
    物袋內，扣得上開槍、彈等情，業據被告於原審審理中所自
    承（原審卷第31頁），核與證人趙恆德於本院審理中證述其
    交付上開槍、彈過程（原審卷第95- 100 頁）以及證人即員
    警侯偉智於原審到庭證述查獲情形均大致相符（原審卷第10
    0 至103 頁）。且有查獲現場之照片在卷可參（警卷第28-
    29頁），及上開改造手槍1 支（含彈匣1 個）、改造子彈5
    顆扣案為憑。又上開扣案槍彈，經送內政部警政署刑事警察
    局鑑定結果為：1.送鑑改造手槍1 支（槍枝管制編號：0000
    000000號），係由仿ＦＮ廠1910型半自動手槍製造之玩具手
    槍換裝土造金屬槍管改造而成之改造手槍，機械性能良好，
    可擊發適用之子彈，認具殺傷力。2.送鑑改造子彈5 顆，均
    係具直徑約7.9 mm金屬彈頭之土造子彈，經採樣2 顆試射，
    均可擊發，認均具殺傷力，此有該局出具之槍彈鑑定書1 份
    （含照片）在卷可佐（偵卷第27- 29頁）。足認被告確受趙
    恆德委託，收受並代為保管上開槍彈，且該槍彈係具有殺傷
    力之槍、彈，應無疑問。
(2)、被告固於原審與本院審理中辯稱：我與朋友趙恆德認識很久
    ，趙恆德大約是在92年6 、7 月間（詳細時間已不記得），
    拿了1 個可夾在腋下的黑色手提包，他說是玩具手槍，先寄
    放在我這裡，過幾天會過來拿。事後我一直聯絡不上趙恆德
    ，我把該手提包放在汽車內，從未打開，直到警察查獲時打
    開手提包，才發現手槍是直接放在黑色方形小手提包內，沒
    有其他包裝，子彈則是裝在槍內彈匣中，是警察退出彈匣才
    發現子彈，我並不知道那是真槍等語（見原審卷第31-32 頁
    、本院卷第34頁）。而被告及辯護人固辯稱: 證人即警員侯
    偉智於原審係證稱: 「到被告之住居所搜索，當時沒有查獲
    任何東西，被告告訴我們他車上有一件別人寄放的東西，我
    們打開發現係槍械，請被告做筆錄，車上是被告主動告訴我
    們的，我們問他車子是誰的，他說是他的，我們問他可不可
    以看車子，他說可以，我們還沒進車子時，他就說我車子上
    有朋友寄放東西」等語（原審卷第101-102 頁），足見警員
    侯偉智搜索當初僅查獲安非他命，於檢視趙恆德所寄放之黑
    色手提包時，起初亦未發現內藏槍枝，被告提醒侯偉智手提
    包內應有玩具槍才對，經侯偉智重新檢查才發現，故被告如
    果知悉趙恆德所寄放之物為槍械，則其當無主動告知警員之
    理，被告應無寄藏槍械之犯罪故意，且主動向警員說初藏放
    玩具槍，應有自首之適用等語，以資置辯。
(3)、然查:
 1、經本院再度傳訊證人侯偉智於本院審理時證稱: 「我在被告
    打開車子，我在該部自小客車駕駛座左後方乘客座位的凹陷
    處發現一個黑色袋子，但是袋子裡面有槍械或毒品我忘記了
    。當時搜索時，發現自小客車的後座有二至三個黑色的袋子
    。每個袋子我都有翻開來查，放槍的那個手提袋，只要一打
    開就是槍，槍有彈匣，裡面有子彈。當時我們先查到毒品，
    我問他說你朋友寄放的袋子是那個，被告告訴我是那個袋子
    ，我把他打開就看到槍。我打開袋子，被告他說他不知道是
    槍，朋友寄放他沒有打開過。被告經營汽車保養廠。當時裡
    面有三部車，有一部停在保養廠的裡面，保養廠的外小巷子
    藏槍的車子停在那邊，地是他父親的。我們所提供的搜索票
    是針對這個地點搜索，如果被告沒有告訴你那部車是他的，
    我們會去搜索，我們會問這個車子為何停在這邊。我們會去
    查證。我們要搜索車子要經過被告同意，如果被告不同意，
    依照我的職權是不可以搜索。除非我確信裡面有不法事證。
    我們問被告車是誰的，他說是他的，我問他有無違禁物品，
    他說朋友有寄放一個袋子，他不知道是什麼東西，查時車子
    有上鎖，被告同意我們搜索，車門是被告打開的，不是我們
    打開的。被告同意搜索車輛，是基於自由意識，剛剛講的駕
    駛座左後方乘客座位凹陷處就是駕駛座後椅背後方的袋子。
    搜索時他講包包是他朋友的，做筆錄時，他講是他的」等語
    （本院卷第59-65 頁）。經本院95年10月24日勘驗警方現場
    搜索之光牒，其經過如下：「警方請被告按車子遙控器開關
    ，有一警員在駕駛員右前座，身體向著後面乘客座位的方向
    ，伸手下去摸駕駛座後座，先拿出白色大方形袋子，第二個
    再拿出小的正方形黑色袋子，警員有伸手摸一下袋子內容，
    然後把袋子放在地上立正，再進去拿出兩個黑色袋子，其中
    一個是電腦袋、一個是黑色比較小的袋子放雜物，警員有問
    「在那裡」，被告說在這個袋子，警員就從被告所指的袋子
    也就是第二個拿出來的正方形黑色袋子，拉開拉鍊取出手槍
    ，另外一名警員同時在白色的大袋子裡面發現一個黑色類似
    裝眼鏡的眼鏡袋從裡面取出一個方形盒子，打開裡面有安非
    他命。警員問被告是什麼，被告說是糖仔，警員在檢視槍彈
    的時候，被告在旁邊說那是人寄放的。警員在檢視槍枝時有
    說槍管生銹，當場有查獲五顆子彈」，有勘驗筆錄可證。（
    本院卷第79-80 頁）。是辯護人執此而謂被告如有受寄藏放
    槍械之故意，自當藏匿家中不讓人發現，而不可能放在經常
    使用之汽車內，故應無犯罪故意，且若非被告主動讓警方搜
    索車輛且主動告知警方藏槍位置，則警方亦無法搜得槍械，
    被告至少應有自首之適用等語。然按: 「犯人須在犯罪未發
    覺之前，向該管公務員告知其犯罪，而不逃避接受裁判，方
    與刑法第六十二條規定之自首條件相符。所謂發覺，並非以
    有偵查犯罪職權之機關或人員確知其人犯罪無誤為必要，祇
    須有確切之根據，對其發生嫌疑，將之列為偵查之對象，即
    得謂為已發覺。本件係警方接獲線報，得知上訴人持有二支
    手槍，乃向台灣高雄地方法院聲請核發搜索票至上訴人住處
    搜索未果後，上訴人始主動供出槍彈藏放地點，並帶同警方
    起出槍彈，祇可謂為自白，不能認係自首，（最高法院94
    年度台上字第3936號判決參照）。查本件係由高雄市政府警
    察局刑警大隊以被告涉嫌違反槍砲彈藥刀械管制條例、毒品
    危害防制條例等罪，於95年6 月27日報請台灣高雄地方法院
    檢察署檢察官審查、嗣向台灣高雄地方法院聲請核發搜索票
    獲准，搜索處所為被告高雄縣大寮鄉○○路507 號住處，有
    卷附台灣高雄地方法院94年度聲搜字第1952號搜索票附卷可
    按（警卷第12頁），顯見承辦警員係得知相關事證，發現被
    告有違反槍砲彈藥刀械管制條例、違反毒品危害防制條例之
    嫌疑，才會檢具相關偵查資料而向台灣高雄地方法院聲請核
    發搜索票，該搜索票內應扣押之物明確記載為毒品、槍彈等
    違禁物，有該搜索票在卷可稽，是警員前往被告住處執行搜
    索時，堪認已有較確切之根據，認被告發生嫌疑，將之列為
    偵查之對象，故承辦警員之懷疑並非僅是單純主觀上之懷疑
    而已，應無疑問，只是承辦警員尚不知悉被告確實藏放槍械
    或其他違禁物品之確切地點而已，被告犯罪仍屬已經發覺，
    故被告辯稱犯罪尚未被發覺云云，自不足信，況被告否認知
    悉趙恆德所藏放之物品為具殺傷力之槍械，是其亦無對未發
    覺之犯罪坦承犯行之可言，被告辯稱有自首之適用，自不足
    採。
 2、再經本院勘驗搜索當時之現場錄影，發現藏槍之黑色手提包
    ，外型輕薄短小（見警卷第29頁照片所示），顯無不便於隨
    身攜帶之情形，而被告於收受寄藏時，對於該手提包內如係
    放置玩具手槍，趙恆德自可隨身攜帶，卻專程前來寄放乙節
    ，竟全無懷疑？顯然有違常理；且趙恆德既言明當晚即前來
    取回，惟非僅當晚未為取回，竟直至94年6 月27日即被告為
    警查獲時仍尚未取回，期間長達2 年，被告竟從未起疑手提
    包內是否僅為玩具手槍，而打開手提包加以確認，均與常理
    有違。又被告於原審陳稱一直無法聯絡上趙恆德，係趙恆德
    之妻主動告知始悉趙恆德已於93年2 月5 日入監服刑等語（
    原審卷第31頁），然趙恆德則證稱並未告知其妻如何與被告
    聯絡等語（原審卷第100 頁），二人所言顯然不符，尚難遽
    信。又證人趙恆德既稱因恐被告知悉上開槍彈具有殺傷力而
    拒絕寄放，故對被告謊稱該手槍僅係玩具手槍等語（見原審
    卷第97頁），然是否係真槍，被告並非無從判斷，況受寄藏
    放槍械茲事體大，趙恆德豈有隨意以玩具手槍一語即可達到
    欺騙被告而讓被告為其收藏槍械之目的更不畏懼被告發現後
    將之棄置或向警方檢舉？況趙恆德將該改造手槍直接放置在
    可輕易開啟、易於發現內容物之上開手提包內，更附有子彈
    可供改造手槍射擊，且不管被告可能因一時興起取出手槍把
    玩，誤為射擊而造成死傷，在在有違常情，難以採信。趙恆
    德前於91年間有改造手槍之前科，有臺灣高等法院被告前案
    紀錄表附卷可稽（原審卷第129 頁）。被告既與趙恆德認識
    多年，趙恆德尚於上開時間至被告住處寄放前開槍彈，被告
    亦同意寄放，足認二人平日仍有來往，被告自無不知趙恆德
    有改造手槍犯罪前科，亦無一經寄放槍彈後即無法聯絡趙恆
    德之理。況被告於警詢時係供稱：「警方所查獲之物，都是
    放在我的包包裡面，安非他命是我所有，但是改造手槍我不
    知道是何人放在我的包包內，我也不知道是何人所有」（警
    卷第2 頁），其被查獲當時係以「包包為其所有，僅不知道
    改造手槍係何人放其包包內」等語置辯，更與其之後於原審
    與本院審理中辯稱：「我與趙恆德認識很久，趙恆德大約是
    在92年6 、7 月間，拿了1 個可夾在腋下的黑色手提包，說
    是玩具手槍，先寄放，過幾天會過來拿」之情節迴異，被告
    前開所辯各節，均與常情有違，而無從憑採。
三、綜上，被告對於趙恆德所寄放之有殺傷力之槍彈應有認識且
    有受寄藏放之故意，而予以收受寄藏槍械之事實，已堪認定
    ，其前開所辯，無非臨訟圖卸飾詞；證人趙恆德所述: 對被
    告謊稱該手槍僅係玩具手槍等語，亦屬迴護被告之詞，而無
    可採。本件事證明確，被告犯行洵堪認定，應予依法論科。
四、論罪科刑部分：
(1)、按未經許可持有槍砲、彈藥，其持有之繼續，為行為之繼續
    ，至持有終了之時，均為一罪；倘持有行為繼續中遇有法律
    變更，因其持有行為已繼續至新法施行後，即應逕依新法論
    處，不生新舊法律之比較適用問題（最高法院95年度臺非字
    第81號判決意旨參照）。又槍砲彈藥刀械管制條例於94 年1
    月26日修正公布，同月28日生效，修正前第11條第4 項之規
    定業經刪除，並與原第8 條第4 項、第10條第4 項合併修正
    移列為修正條文第8 條第4 項，且提高刑度為3 年以上10年
    以下有期徒刑，併科700 萬元以下罰金。本件被告寄藏改造
    手槍及子彈，係自92年6 、7 月間某日起繼續至94年6 月27
    日下午3 時30分許為警查獲時止，其行為終了時係94年6 月
    27日，已在法律修正之後，揆諸前開說明，應逕適用修正後
    之法律，而無比較新舊法之問題。是核被告所為，係犯現行
    槍砲彈藥刀械管制條例第8 條第4 項之未經許可，寄藏其他
    可發射子彈具有殺傷力之改造手槍罪，及同條例第12條第4
    項之未經許可寄藏子彈罪。被告持有上開改造手槍、子彈為
    寄藏之當然結果，不另論以持有罪（最高法院74年臺上字第
    34 00 號判例意旨參照）。被告以一寄藏行為，同時寄藏改
    造手槍與子彈，係以一行為同時觸犯二構成要件不同之罪名
    ，為想像競合犯，應依刑法第55條前段之規定，從一重之未
    經許可，寄藏其他可發射子彈具有殺傷力之槍枝罪論處。
(2)、原審因而為論科，固非無見，然原審於事實及理由欄內論述
    被告有未經許可，受寄藏放改造手槍之犯行，然於主文中卻
    論被告有未經許可持有改造手槍之犯行，致主文與事實、理
    由之記載矛盾，尚有未洽，公訴人以原判決主文與事實理由
    之記載矛盾為由提起上訴，為有理由，被告上訴否認犯行，
    為無理由，原判決既有瑕疵，即屬無從維持，應由本院加以
    撤銷改判；審酌被告無視法律規定而寄藏本件槍彈，期間長
    達2 年之久，不惟增加偵查機關查緝趙恆德是否涉嫌持槍犯
    罪之困難，更造成社會治安之潛在危害，經查獲後猶否認犯
    行，本不宜寬貸；惟念其持有槍彈之數量非鉅，且於警方搜
    索時加以配合，主動同意讓警方搜查車輛，於警員詢問有關
    槍械藏放處所時，主動告知藏槍處，節省辦案人員之勞費，
    且尚無持以從事不法活動等一切情狀，酌情量處如主文第二
    項所示之刑，並諭知罰金如易服勞役之折算標準。按行為後
    法律有變更者，適用行為時之法律。但行為後之法律有利於
    行為人者，適用最有利於行為人之法律，刑法第2 條第1 項
    定有明文。查被告於前開行為後，刑法第42條業經總統於94
    年2 月2 日修正公布，並依刑法施行法第10條之1 規定自95
    年7 月1 日施行。修正前刑法第42條第2 項原規定「易服勞
    役以1 元以上3 元以下，折算1 日。但勞役期限不得逾6 個
    月」、第3 項則規定「罰金總額折算逾六個月之日數者，以
    罰金總額與6 個月之日數比例折算」，且被告行為時之易服
    勞役折算標準，依修正前罰金罰鍰提高標準條例第2 條前段
    （現已刪除）之規定，本係就其原定數額提高為100 倍折算
    1 日，故被告行為時之易服勞役折算標準乃以銀元3 百元折
    算1 日，經折算後應以新臺幣9 百元折算為1 日。惟修正後
    刑法第42條第3 項前段則改以：「易服勞役以新臺幣1 千元
    、2 千元或3 千元折算1 日。但勞役期限不得逾1 年」，乃
    就易服勞役之折算標準予以提高，並延長易服勞役之期限。
    從而被告前揭罰金刑依修正前刑法易服勞役之折算標準加以
    計算，應易服勞役112 日，又倘依修正後規定予以折算，至
    多僅須易服勞役100 日（以每日新臺幣1000元計算），且因
    二者均未逾修正前刑法第42條3 項所定6 個月之易服勞役最
    高期限，是本件經比較刑法修正前、後所定之易服勞役折算
    標準，當以修正後之規定較有利於被告，故應依刑法第2 條
    第1 項前段，適用裁判時、即修正後刑法第42條第3 項規定
    諭知易服勞役之折算標準，方屬適法。
(3)、扣案之可發射子彈具有殺傷力可發射子彈具有殺傷力，由仿
    ＦＮ廠1910型半自動手槍製造之玩具手槍換裝土造金屬槍管
    改造而成之改造手槍1 支（槍枝管制編號：0000000000號，
    含彈匣1 個），及具有殺傷力直徑約7.9mm金屬彈頭之改造
    子彈5 顆（其中2 顆業經試射擊發後，已失子彈之功能，不
    另宣告沒收），皆屬槍砲彈藥刀械管制條例所定未經許可不
    得持有、寄藏之違禁物，應依刑法第38條第1 項第1 款規定
    ，宣告沒收。至放置上開槍彈之黑色手提包1 個，並未扣案
    ，且與犯罪並無關聯，爰不另宣告沒收，附此敘明。
據上論斷, 應依刑事訴訟法第369 條第1 項前段、第364 條、第
299 條第1 項前段, 槍砲彈藥刀械管制條例第8 條第4 項、第12
條第4 項，刑法第2 條第1 項、第11條前段、第55條、第42條第
3 項前段、第38條第1 項第1 款，判決如主文。
本案經檢察官姜麗儒到庭執行職務。
中    華    民    國    95    年    11    月    15    日
                  刑事第八庭    審判長法  官  李炫德
                                      法  官  蔡國卿
                                      法  官  簡志瑩
以上正本證明與原本無異。
如不服本判決應於收受本判決後10日內向本院提出上訴書狀，其
未敘述上訴理由者，並得於提起上訴後10日內向本院補提理由書
狀（均須按他造當事人之人數附繕本）「切勿逕送上級法院」。
中    華    民    國    95    年    11    月    15    日
                                      書記官  白  蘭
附錄本件判決論罪科刑法條：
槍砲彈藥刀械管制條例第8條
未經許可，製造、販賣或運輸鋼筆槍、瓦斯槍、麻醉槍、獵槍、
空氣槍或第4 條第1 項第1 款所定其他可發射金屬或子彈具有殺
傷力之各式槍砲者，處無期徒刑或5 年以上有期徒刑，併科新臺
幣1 千萬元以下罰金。
未經許可，轉讓、出租或出借前項所列槍枝者，處5 年以上有期
徒刑，併科新臺幣1 千萬元以下罰金。
意圖供自己或他人犯罪之用，而犯前二項之罪者，處無期徒刑或
 7 年以上有期徒刑，併科新臺幣 1 千萬元以下罰金。
未經許可，持有、寄藏或意圖販賣而陳列第1 項所列槍枝者，處
 3 年以上10年以下有期徒刑，併科新臺幣700 萬元以下罰金。
第 1 項至第 3 項之未遂犯罰之。
槍砲彈藥刀械管制條例第12條
未經許可，製造、販賣或運輸子彈者，處1 年以上7 年以下有期
徒刑，併科新台幣500 萬元以下罰金。
未經許可，轉讓、出租或出借子彈者，處6 月以上5 年以下有期
徒刑，併科新台幣300 萬元以下罰金。
意圖供自己或他人犯罪之用，而犯前二項之罪者，處3 年以上10
年以下有期徒刑，併科新台幣700 萬元以下罰金。
未經許可，持有、寄藏或意圖販賣而陳列子彈者，處5 年以下有
期徒刑，併科新台幣300 萬元以下罰金。
第 1 項至第 3 項之未遂犯罰之。


司法院資訊處製作；財團法人民間司法改革基金會備份。
